# 应收款项融资减值处理

提问人：金宝 妈 咪 时间：2022-04-17 17:08:35
请教陈版主：
A公司在年末对划入”应收款项融资”的票据以1%的比例计提信用减值损失，假设按1%的比例计提的信用减值损失为1000*1%=10，公允价值与原账面价值相等，此情况下会计分录如下：
借：信用减值损失 10
贷：其他综合收益-信用减值准备 10
因为票据的公允价值按账面价值计量，所以因发生信用减值损失（1%计提比例），导致其公允价值下降 10 万元， 会计分录如下：
借：其他综合收益-公允价值变动 10
贷：应收款项融资-公允价值变动 10
通过以上处理，A公司期末应收款项融资余额为 990 （1000-10）， 信用减值损失本期发生额 10 ， 其他综合收益余额为 0 （因计提的信用减值准备的影响与公允价值变动的影响抵消了）。
请教陈版主，以上理解是否恰当，非常感谢！

回答人：chenyiwei
上述理解基本合理。即本次公允价值变动均由信用损失导致，其他因素导致的公允价值变动为零。